---
title: "Structure de l'enquête"
author: "jcb"
date: "18 janvier 2015"
output: html_document
---

Le document structure de l'enqête contient la liste des services d'urgences de France recensés par la DREES.

```{}
path <- "../"
file <- "data/BD_structure_enquete.csv"
d.su <- read.csv(paste0(path, file), fileEncoding = "latin1")
dim(d.su)

```
Le fichier __BD_structure_enquete.csv__ comporte 734 lignes correspondants aux SU et 223 colonnes.
On isole des données de l'Alsace en utilisant le code de la colonne 1 qui commence par le chiffre du département:

```{}
d.al <- d.su[substr(d.su$id_point_d_accueil, 1, 2) %in% c("67", "68"), ]
save(d.al, file = "data_alsace.Rda")
```

Chargement des données Alsace:

```{r init}
load("../data_alsace.Rda") # fichier d.al
d.al$ID_A1 <- factor(d.al$ID_A1)

# dataframe "utile" : Finess, nom, nb de passages
d <- d.al[, c("ID_A2", "ID_A1", "ID_A103")]
```

nb de RPU le 11 juin 2013
-------------------------
```{)
load("/home/jcb/Documents/Resural/Stat Resural/RPU_2013/rpu2013d0112_2.Rda")
rpu.11juin <- d1[as.Date(d1$ENTREE) == "2013-06-11",]
save(rpu.11juin, file = "rpu.11juin.Rda")

tapply(as.Date(rpu.11juin$ENTREE), rpu.11juin$FINESS, length)

```

- sortie SMUR: 0 sorties pour Strasbourg, Saverne, Sélestat ???
- le nombre de passages aux urgences pour certains établissement parait aberrant.

Hôpital en tension
------------------
```{}
 ID_A77    ="Plan hopital en tension";
 ID_A78	="Cellule de veille quotidienne identifiee";
 ID_A79	="Suivi quotidien d indicateurs de tensions";
 ID_A80	="Cellule de crise restreinte en cas de tension";
 ID_A81	="Action de libération de lits";
 ID_A82	="Action de collaboration entre établissements d un meme territoire de sante";
 ID_A83	="Nombre de déclenchements d actions de collaboration entre établissements d un meme territoire de sante";
 ID_A84	="Nombre de jours de déclenchements d actions de collaboration entre établissements d un meme territoire de sante";
 ID_A85	="Autres initiatives prises pour résoudre les problèmes d'aval";

```
Création d'un dataframe "tensions"
```{r tensions}
# on récupère l'intitulé du libellé des questions
file <- "../doc/libelle_des_variables.csv"
lib <- read.csv(file)
# on ne garde que ce qui concerne les tensions
lib.tension <- lib[130:137,]
# on récupère les données + les 2 premières colonnes nom + FINESS
tensions <- d.al[, c(1:2, 131:139)]
# on fait la somme des actions entreprises
actions <-apply(tensions[3:10], 2, sum, na.rm=T)
# on ajoute au tableau des libellés la somme des actions
lib.tension$nb <- actions
# on rajoute une colonne pourcentage sauf pour les 2 derniers libellés
pc <- c(round(actions[1:6] * 100/nrow(tensions), 1), NA, NA)
lib.tension$pc <- pc

# on sauvegarde le tableau
write.csv(lib.tension, file = "tensions.csv")
lib.tension[, -3] # colonne 3 trop longue

```

```{}

```


